臺灣新竹地方法院民事判決　　　　　　　 96年度訴字第736號
原　　　告　乙○○
被　　　告　甲○○
訴訟代理人　房阿生律師
上列當事人間因原告提起刑事附帶民事訴訟，請求損害賠償事件
，經本院刑事庭裁定移送，本院於民國96年11月27日辯論終結，
判決如下：
    主  文
被告應給付原告新臺幣貳佰貳拾貳萬伍仟零伍拾壹元，及自民國
九十五年十二月二十一日起至清償日止，按週年利率百分之五計
算之利息。
原告其餘之訴駁回。
訴訟費用由被告負擔。
本判決第一項於原告以新臺幣柒拾肆萬元供擔保後得假執行。
原告其餘假執行之聲請駁回。
    事實及理由
一、原告主張：
(一)、被告於民國95年1月15日晚上9時許，駕駛車號R2-6396號自
    用小客車，沿新竹縣湖口鄉臺一線外側車道往南方向行駛，
    其轉彎車應禮讓直行車先行，依當時天候晴，夜間有照明、
    柏油路面乾燥無缺陷、無障礙物，視距良好等情，無不能注
    意之情事，竟疏未注意及此，於同日晚上9時20分許，行經
    臺一線南下54.5公里與665巷口處，貿然自外側車道右轉進
    入665巷，適有原告騎乘車號AX2-819號重型機車，行駛在被
    告駕駛之車輛右後方之機車優先道上，被告駕駛之自用小客
    車左後方與原告騎乘之機車右前方發生碰撞，致原告受有右
    手中指截斷、右手無名指碎裂傷等傷害，上開事實先後經本
    院刑事庭於96年3月21日，以95年度交易字第140號及臺灣高
    等法院刑事庭於96年9月12日，以96年度交上易字第167號等
    刑事判決判處有罪確定，是被告依民法第193條第1項及第19
    5條第1項之規定，自應對原告負賠償之責。
(二)、原告得請求被告賠償之金額如下：
(1)、醫療費用新臺幣（下同）90,998元：
    原告因本件傷害赴國立臺灣大學醫學院附設醫院（下稱臺大
    醫院）看診治療，實際支出58,243元。前往長庚紀念醫院（
    下稱長庚醫院）看診治療，實際支出32,755元。合計支出90
    ,998元。
(2)、看護費用81,233元：
    按親屬代為照顧被害人之起居，固係基於親情，但親屬看護
    所付出之勞力並非不能評價為金錢，雖因二者身分關係而免
    除被害人之支付義務，惟此種基於身分關係之恩惠，自不能
    加惠於加害人。故由親屬看護時雖無現實看護費之支付，仍
    應認被害人受有相當於看護費之損害，得向加害人請求賠償
    ，始符合民法第193條第1項所定「增加生活上需要」之意旨
    ，最高法院89年臺上字第1749號、94年度臺上字第1543號判
    決可供參考。本件原告因車禍傷害，開刀住院需人照料，期
    間分別為95年1月16日至2月16日、95年2月21日至3月8日、9
    5年10月27日至11月10日，共住院61日，另原告為施行肌腱
    放鬆手術，於96年1月29日至2月3日共住院5日，合計住院66
    日。因原告之父母特地向公司請假至醫院照顧原告，依臺大
    、長庚醫院全日班看護工收費標準2,000元、2,100元（春節
    期間另有加價），原告本得請求約132,000元，惟原告不欲
    另行繳納訴訟費用，僅請求範圍內之81,233元。
(3)、工作薪資損失40,000元：
    原告於車禍發生前，於大斗笠客棧擔任外場服務生，每月薪
    資20,000元，惟於車禍後共計住院2個月，薪資損失40,000
    元。
(4)、減少勞動能力之損害2,058,701元：
    原告受傷造成右手中指外近段指節融合及無名指外傷性截肢
    ，依勞工保險殘廢給付標準表之標準，「手指缺損障害」審
    定之「手指殘缺」係指：在拇指者，係由指節間關節以上
    切斷者。其他各指，係指由近位指節間關節以上切斷者。
    而一手拇指及食指以外之任何手指共有二指殘缺者，適用第
    11級。是原告因車禍發生造成之傷害，依勞工保險殘廢給付
    標準表之級別所減損之勞動力為百分之38.45。原告發生車
    禍當時為20歲，依臺灣民眾平均勞動年齡及勞動基準法第54
    條第1項之規定，勞動年齡以至60歲為基準，是原告勞動期
    間仍有40年，依霍夫曼法計算40年勞動能力減少之損害共2,
    058,701元（計算式：20000×12×00000000×0.3845＝2,05
    8,701元）。
(5)、精神慰撫金1,000,000元：
    原告於發生車禍當時未滿20歲，尚在明新科技大學就讀，正
    值多采多姿的大學生活，因被告之過失，遭此橫禍，除造成
    原告右手中指及無名指嚴重之損害外，更歷經多次痛苦之手
    術治療，日後不但須面對旁人異樣的眼光，甚至將成為原告
    社交生活無形的阻礙。又原告因進出醫院多次，無法兼顧學
    業，只好暫時休學在家休養，被告之過失已嚴重減損原告將
    來在職場上之競爭能力，更使原告之人生規劃產生巨大之改
    變，使原告身心靈遭逢極大痛楚與煎熬，爰請求精神慰撫金
    1,000,000元。
(三)原告為此聲明：
(1)、被告應給付原告3,270,932元，及自起訴狀繕本送達翌日起
    至清償日止，按年息百分之5計算之利息。
(2)、訴訟費用由被告負擔。
(3)、原告願供擔保請准宣告假執行。
二、被告則以：
(一)、按損害之發生或擴大，被害人與有過失者，法院得減輕賠償
    金額，或免除之，民法第171條第1項定有明文。本件損害之
    發生，經臺灣省車輛行車事故覆議鑑定委員會覆議結果，認
    定：被告駕駛自小客車變換車道右轉時未讓機車道上之直行
    車先行，為肇事主因，惟原告駕駛重機車，行經無號誌交岔
    路口，未減速慢行，且未注意車前狀況，為肇事次因。有該
    會95年9月8日府覆議字第9510740號覆議意見書可稽，故原
    告對於損害之發生與有過失，致少應負百分之40之過失責任
    ，爰請依上開規定減輕賠償金額。
(二)、就原告請求費用部分：
(1)、醫療費用部分：
　　原告雖主張其交付醫藥費用共90,998元，但原告於95年4月6
  　日、8月16日、11月20日、96年2月28日，分別向被告所有之
    自用小客車保險之新安東京海上產物保險股份有限公司（下
    稱新安東京海上產險公司）領取受傷醫藥費各58,025元、3,
    211元、33,085元、9,370元，共103,691元，有該公司理賠
    計算書及費用收據可證，依過失相抵後，超出原告請求醫療
    費用甚多，原告此部分之請求顯無理由，應予駁回。
(2)、看護費用部分：
    原告起訴時主張因開刀住院期間，其父母請假照顧，損失共
    76,000元，惟原告並無實際支付上開費用，而原告之父葉斯
    龍既請假照顧原告，即無加程計價之損失，且此部分究竟加
    程計價多少，亦無提出證明，如依原告所主張其父每月薪資
    30,000元，請假46天，應為損失46,000元，加上其母之10,0
    00元，共損失56,000元，依上開過失比例相抵，原告僅得請
    求33,600元，超過之部分為無理由，應予駁回。又原告於96
    年11月13日所提民事補充理由狀計算之看護費用81,233元，
    非其父母實際之薪資損失，自不可採。
(3)、工作收入喪失損害部分：
    原告主張其工作損失40,000元，惟本件損害之發生原告亦有
    過失，依上開說明，原告僅得請求24,000元，超過之部分為
    無理由，應予駁回。
(4)、減少勞動能力損害部分：
    查原告右手中指及無名指受傷業已接合痊癒，現在明新大學
    就讀，其畢業後，對其所主張之每月20,000元服務業工作，
    應無勞動能力減少之可能。縱認原告確有此部分損害，亦應
    負上開過失責任。況原告於96年9月13日已向被告所有自用
    小客車保險之新安東京海上產險公司領取殘廢給付200,000
    元，此部分應予扣除。
(5)、精神慰藉金部分：
　　本件損害之發生兩造均有過失，原告所受之傷已經痊癒，精
  　神上所受之痛苦並非嚴重，參以兩造均無特殊之社會身分地
    位，經濟亦非富裕，故依過失比例分擔後，原告此部分之請
    求以100,000元為適當，逾此部分之請求為無理由，應予駁
    回。
(三)、被告為此聲明：
(1)、原告之訴駁回。
(2)、訴訟費用由原告負擔。
(3)、如受不利之判決，願供擔保免為假執行。
三、得心證之理由：
(一)、原告主張被告於95年1月15日晚上9時20分許，駕駛車號R2-6
    396號自用小客車，沿新竹縣湖口鄉臺一線由北往南方向行
    駛，行經南下54.5公里處外側車道，欲右轉進入新竹縣湖口
    鄉○○村○○路○段665巷，應注意轉彎車輛禮讓直行車輛先
    行，而依當時天候晴，夜間有照明、柏油路面乾燥無缺陷或
    障礙物，視距良好，無不能注意之情事，竟疏於注意，貿然
    自外側車道右轉跨入機車優先道，欲進入665巷。適有同向
    由原告騎乘車號AX2-819號重型機車沿該路段機車優先道自
    後方直行至上開地點，迨發現被告自外側車道右轉跨入機車
    優先道時，已然避煞不及，所騎乘之機車右側撞擊被告上開
    車輛之左後方葉子板、保險桿及車燈部分，致原告受有右手
    中指截斷、右手無名指碎裂傷等傷害，被告並因上開過失傷
    害犯行，經臺灣高等法院刑事庭於96年9月12日，以96年度
    交上易字第167號等刑事判決判決有期徒刑4月，減為有期徒
    刑2月確定在案，有臺灣高等法院96年度交上易字第167號判
    決1份在卷可佐，並經本院依職權調取本院95年度交易字第1
    40號刑事案卷核閱無訛，且為被告所不爭執，自堪信原告此
    部分之主張為真實。
(二)、按汽車行駛至交岔路口，其轉彎車應讓直行車先行；道路交
    通安全規則第102條第1項第6款定有明文。被告於上開時地
    駕駛汽車自應遵守上揭規定，且依肇事當時天候晴，夜間有
    照明、柏油路面乾燥無缺陷或障礙物，視距良好，而無不能
    注意之情事，有道路交通事故調查報告表可憑，被告對於所
    駕駛車輛之前後路況、人車動態當能確切掌握，並無不能注
    意之情事，竟疏未注意後方來車而貿然右轉，未讓行駛於機
    車優先道之原告之直行車先行，足使原告對於跨入機車優先
    道之車輛動向反應時間縮短，對於本件車禍之發生顯有過失
    。又原告因避煞不及與被告所駕汽車左後方之葉子板、保險
    桿及車燈部分碰撞，致受有右手中指截斷、右手無名指碎裂
    傷之傷害，亦有臺灣大學醫學院附設醫院診斷證明書1份在
    卷可憑，故被告過失行為與告訴人之傷害結果間，具有相當
    因果關係，堪以認定。
(三)、被告雖辯稱依臺灣省車輛行車事故覆議鑑定委員會覆議結果
    ，認定原告駕駛重機車，行經無號誌交岔路口，未減速慢行
    ，且未注意車前狀況，為肇事次因，故原告對於損害之發生
    與有過失，惟為原告否認，且查：
(1)、被告於上述時間駕駛車輛行經新竹縣湖口鄉臺一線南下54.
　　5公里處，驟然自外側車道右轉欲進入665巷，其車輛左後方
  　葉子板、保險桿及車燈部分與原告之機車右側把手、引擎部
    分，於機車優先道內發生碰撞等情，業經原告於警詢、偵查
    中指訴不移，核與被告於檢察官95年5月29日第1次偵訊時坦
    稱：「（問：當時是直行右轉665巷）是。」、「（問：當
    時你行駛何車道）原本行駛在外側車道。」、「（問：你右
    轉前是否發現告訴人機車）沒有。」等情相符。另依原告駕
    駛之機車車損照片3張（見臺灣新竹地方法院95年度偵字第2
    528號偵查卷第22頁、第52頁）顯示，原告機車受損位置，
    主要集中於右把手、右側引擎、右側橫桿附近，正前方車輪
    位置並無明顯受創痕跡之情狀，亦與原告於偵查中所證稱：
    機車行進間因目擊被告突然向右轉彎，下意識向左偏，惟仍
    閃避不及，與被告所駕自小客車左後方擦撞之情節吻合（見
    同上偵查卷第31頁、第64頁）。復觀諸卷附道路交通事故現
    場圖（見同上偵查卷第18頁），原告機車刮擦痕之起點位置
    尚未到達巷口，佐以兩造於上開刑事案件中均一致陳稱：兩
    車碰撞後，原告之機車先向左拋甩180度後始倒地往前滑行
    ，可見兩車實際碰撞地點係在未達交岔路口處，堪認被告於
    其車輛接近665巷口時，貿然自外側車道右轉橫跨入機車優
    先道之事實，本件復無證據證明原告有何超速之行為，自難
    認定原告有何行經無號誌交岔路口，未減速慢行之違規情事
    。
(2)、依道路交通標誌標線號誌設置規則第174條之1規定：「機車
    優先車道標線，用以指示機器腳踏車優先行駛之車道，其他
    車種除起步、準備停車、臨時停車或轉向外，不得橫跨或占
    用。」，是機車行駛於機車優先道上，除有該條所列情形外
    ，應享有優先路權。本件被告既欲轉向進入新竹縣湖口鄉○
    ○村○鄰○○路○段665巷口，因被告係轉彎車，仍應遵守道
    路交通安全規則第102條第1項第6款應讓直行車先行，惟被
    告卻於原告行駛途中，貿然跨入原告享有優先路權之機車優
    先道，原告本無預見並提防之可能，自無違反未注意車前狀
    況之義務，是上開覆議意見顯不足採，被告復未提出具體證
    據證明原告於本件車禍當時有疏未減速慢行及注意車前狀況
    之情事，即難僅據其所述，採為對其有利之認定，是被告辯
    稱原告駕駛重機車，行經無號誌交岔路口，未減速慢行及未
    注意車前狀況之違規行為，對損害之發生與有過失云云，即
    無足採。
(四)、按汽車、機車或其他非依軌道行駛之動力車輛，在使用中加
    損害於他人，駕駛人應賠償因此所生之損害；不法侵害他人
    之身體或健康者，對於被害人因此喪失或減少勞動能力，或
    增加生活上之需要時，應負損害賠償責任；不法侵害他人之
    身體、健康、名譽、自由者，被害人雖非財產上之損害，亦
    得請求賠償相當之金額；民法第191條之2前段、第193條第1
    項、第195條第1項分別定有明文。本件原告以其身體遭被告
    過失不法侵害，依侵權行為之法律關係，請求被告賠償，於
    法有據，自應准許。准許之項目及金額如下﹕
(1)、醫療費用部分：
    原告主張其因本件車禍受傷後，赴臺大醫院住院及看診治療
    ，實際支出醫療費用58,243元、前往長庚醫院住院及看診治
    療，實際支出醫療費用32,755元，合計支出醫療費用90,998
    元等情，業據提出臺大醫院門急診住院費用證明單及門診費
    用證明單各1張、長庚醫院費用收據共6張在卷可佐，且為被
    告所不爭執，而依各單據載明醫療項目確屬治療上之必要費
    用，應予准許，原告得請求被告賠償上開醫療費用金額合計
    為90,998元，洵堪認定。
(2)、看護費用部分：
    原告主張其因本件車禍受傷於95年1月16日至2月16日（共32
    天）、95年2月21日至3月8日（共16天）在臺大醫院住院；9
    5年10月27日至11月10日（共15天）、96年1月29日至2月3日
    （共6天）在長庚醫院住院，住院期間由其父母分別看護，
    依臺大、長庚醫院全日班看護工收費標準分別為2,000元、2
    ,100 元計算（春節期間另有加價），本得請求約132,000元
    ，惟僅請求範圍內之81,233元，業據其提出臺大醫院照顧服
    務員僱用辦法與工作內容、長庚醫院申請照顧服務員作業說
    明各1張為證。而原告因上開傷情，於95年1月16日至2月16
    日（共32天）、95年2月21日至3月8日（共16天）在臺大醫
    院住院；於95年10月27日至11月9日（共14天）及96年1月29
    日至2月3日（共6天）在長庚醫院住院，住院期間因傷勢不
    可隨意移動，日常生活宜由他人協助照護，有臺大醫院96
    年8月15日校附醫秘字第0960002071號、96年7月27日診斷證
    明書、長庚紀念醫院96年8月27日（96）長庚院法字第0587
    號函各1份在卷可佐，足見原告於住院期間確有僱請看護照
    料其日常生活起居之必要，惟原告主張於95年11月10日在長
    庚醫院住院部分，則無依據，該日即應剔除。另被害人受傷
    後由親人代為照顧起居，惟此親情看護付出之勞力，尚非不
    能評價為金錢，此種親人基於情誼關係之恩惠，自不能加惠
    於加害人，故應認被害人受有相當於親人看護費用之損害，
    得向加害人請求賠償，始符公平。則原告本得請求被告負擔
    住院68天【計算式：32＋16＋14＋6＝68】期間看護費用之
    損害【不計春節期間之計價，住院期間總額為138,000元（
    計算式：48×2,000＋20×2,100＝138,000】，原告請求範
    圍內之81,233元．即屬有據，被告徒以原告並未實際支付上
    開費用，亦非原告父母實際薪資損失置辯，顯無足採。
(3)、工作薪資損失部分：
    原告主張於車禍發生前，在大斗笠客棧擔任外場服務生，每
    月薪資20,000元，惟於車禍後共計住院2個月，薪資損失合
    計40,000元等情，業據提出員工職務證明書1紙為證，且為
    被告所不爭執，而原告確因上開傷情住院逾2個月，亦如上
    述，是原告請求被告賠償其因傷住院2個月，受有無法工作
    之收入損失400,000元，亦堪認定。
(4)、減少勞動能力之損害部分：
、原告主張其因本件車禍所受之傷害，依勞工保險殘廢給付標
    準表之標準，「手指缺損障害」審定之「手指殘缺」係指：
    在拇指者，係由指節間關節以上切斷者。其他各指，係
    指由近位指節間關節以上切斷者。而一手拇指及食指以外之
    任何手指共有二指殘缺者，適用第11級，所減損之勞動力為
    百分之38.45，原告發生車禍當時為20歲，依臺灣民眾平均
    勞動年齡及勞動基準法第54條第1項之規定，勞動年齡以至6
    0歲為基準，是原告勞動期間仍有40年，依霍夫曼法計算40
    年勞動能力減少之損害共2,058,701元（計算式20000×12×
    00000000×0.3845＝2,058,701元），亦得請求被告賠償。
、查原告因本件車禍受有受有右手中指截斷、右手無名指碎裂
    傷等傷害，已如前述，屬勞工保險條例第53條附表即「勞工
    保險殘廢給付標準表」手指缺損障害第75項「一手拇指及食
    指以外之任何手指共有二指殘缺者」之殘廢標準，依勞工
    保險條例第55條第3款規定，為11殘廢等級，業經原告提出
    勞工保險殘廢給付標準表在卷可佐，依「各殘廢等級喪失或
    減少勞動能力比率表」，勞工保險條例所定第11級殘廢標準
    所減少之勞動能力為百分之38.45，再本院依職權函請臺大
    醫院鑑定，亦認原告之右手功能喪失百分之40，有上開臺大
    醫院函文在卷可佐，是原告主張其減少勞動能力比率為百分
    之38.45，未逾其得請求之範圍，且為被告所不爭執。故以
    原告受傷前之月薪換算年薪核計，原告每年減少勞動能力之
    損失為92,280元【計算式：20,000×12×0.3845＝92,280】
    。又原告為75年2月21日生，有在職證明書可證，依勞動基
    準法第54條第1項第1款規定，勞工於年滿60歲時得強制退休
    ，故一般勞工之勞動能力應算至年滿60歲止。則原告於年滿
    20歲即95年2月21日起至年滿60歲止，尚可工作之時限為40
    年，惟應扣除該40年中向被告請求之薪資損失25日（即已請
    求之薪資損失2個月《每月30日計》，扣除不計入上開40年
    間之95年1月16日起至2月21日止共1個月5日，剩餘之25日為
    重複請求，故應扣除），合計原告尚可工作之時限為39.93
    年（計算式：39＋1-〈25÷365〉＝39.93，小數點2位以下4
    捨5入），依霍夫曼式計算法計算一次給付之金額（第1年不
    扣除中間利息），原告得請求減少勞動能力之損失為2,056,
    511元【計算方式：92,280×21.970299（此為39年之霍夫曼
    係數）＋92,280×0.93×（22.000000－00.970299）＝2,05
    6,511（小數點以下四捨五入）】，逾此範圍部分，則無理
    由，不應准許。
(5)、精神慰撫金部分：
    原告主張其於發生車禍當時未滿20歲，尚在明新科技大學就
    讀，正值多采多姿的大學生活，因被告之過失，遭此橫禍，
    除造成原告右手中指及無名指嚴重之損害外，更歷經多次痛
    苦之手術治療，日後不但須面對旁人異樣的眼光，甚至將成
    為原告社交生活無形的阻礙。又原告因進出醫院多次，無法
    兼顧學業，只好暫時休學在家休養，被告之過失已嚴重減損
    原告將來在職場上之競爭能力，更使原告之人生規劃產生巨
    大之改變，使原告身心靈遭逢極大痛楚與煎熬，為此請求精
    神慰撫金等情，本院斟酌原告現為明新科技大學學生，發生
    本件車禍當時年齡19歲，正值青春年少，95年間在大斗笠客
    棧任職，每月薪資20,000元，名下無其他財產，因車禍受傷
    多次接受右手中指接合、右手無名指深部創傷處理、深部複
    雜創傷處理、右手第4指死骨切除、近端指節關節固定矯正
    、右手無名指矯正及兩腳指移植、重建等手術，所受身心之
    痛楚與煎熬非小。而被告任職宏泰電工股份有限公司，於94
    年間領有薪資所得1,008,253元，營利所得643元、股利36,3
    40元、利息所得及其他所得共7,059元，另名下有車號3R2-6
    396號汽車1部等情，亦經本院依職權向稅務電子閘門財產系
    統查詢兩造之財產資料無訛，此有稅務電子閘門財產所得調
    件明細表2紙為憑，及兩造身分、地位、資力等事項，認原
    告請求慰撫金1,000,000元核屬過高，應予酌減為300,000元
    ，方屬公允，逾此數額之請求，為無理由，應予駁回。
(6)、從而，原告因本件車禍受有醫療費用金額90,998元、看護費
    用金額81,233元、減少勞動能力之損害2,056,511元、精神
    慰撫金30,000元，合計金額為2,528,742元，堪予認定。
(五)、按保險人依強制汽車責任保險法規定給付之保險金，視為加
    害人或被保險人損害賠償金額之一部分；被保險人受賠償請
    求時，得扣除之，強制汽車責任保險法第32條定有明文。查
    原告於本件發生損害後，業已向被告所有車輛所投保強制汽
    車責任險之保險人申請領得強制汽車責任險理賠金303,691
    元，有原告提出之新安東京海上產物保險股份有限公司理賠
    計算書5張在卷可證，且為被告所不爭執，是上開金額自應
    從原告所得請求賠償之金額中扣除。從而，原告因本件車禍
    受有醫療費用金額90,998元、看護費用金額81,233元、減少
    勞動能力之損害2,056,511元、精神慰撫金300,000元，合計
    金額為2,528,742元，扣除上開原告已領強制險理賠金303,6
    91元，被告應賠償原告2,225,051元，則原告請求被告給付
    上開金額，洵屬正當，應予准許。逾此部分之請求，即非有
    據，應予駁回。
四、綜上，原告本於侵權行為法律關係，請求被告給付2,225,05
    1元，及自本件起訴狀繕本送達翌日即95年12月21日起至清
    償日止，按週年利率百分之5計算之利息，為有理由，應予
    准許，逾上開部分之請求，則無理由，應予駁回。
五、假執行之宣告：
    原告陳明願供擔保，聲請宣告假執行，經核本判決主文第1
    項原告勝訴部分要無不合，爰酌定相當擔保金額准許之，至
    原告其餘假執行之聲請，因該部分訴之駁回而失所依據，應
    併予駁回。
六、本件事證已臻明確，兩造其餘主張及舉證，經審酌與判決結
    果尚不生影響，均不另論述，併予敘明。
七、結論：本件原告之訴為一部有理由，一部無理由，應依民事
    訴訟法第79條、第390條第2項，判決如主文。
中　　華　　民　　國　　96　　年　　12　　月　　18　　日
                  民事第二庭    法　官  林昌義
以上正本係照原本做成。
如對本判決上訴，須於判決送達後20日內向本院提出上訴狀。
中　　華　　民　　國　　96　　年　　12　　月　　18　　日
                                書記官  戴家旭
